臺灣高雄地方法院刑事判決　　　　　　 96年度簡上字第442號
上　訴　人
即　被　告　甲○○
上列上訴人因毒品案件，不服本院高雄簡易庭96年度簡字第1929
號中華民國96年4 月23日第一審簡易判決（聲請簡易判決處刑書
案號：臺灣高雄地方法院檢察署檢察官96年度偵字第2204號），
提起上訴，本院管轄第二審之合議庭判決如下：
    主  文
上訴駁回。
    事  實
一、甲○○甫於民國94年間因持有毒品案件，經本院判處拘役50
    日得易科罰金，並宣告緩刑2 年確定，詎其於緩刑期間，仍
    不知悔改，明知甲基安非他命係法定第二級毒品，不得無故
    持有之，竟基於持有第二級毒品之犯意，於95年12月13日某
    時許，在高雄縣岡山鎮竹圍地區某處麵攤處，向真實姓名年
    籍不詳綽號「阿強」之成年男子，以新台幣（下同）500 元
    代價，購入甲基安非他命1 小包（驗後淨重0.110 公克），
    準備施用而無故持有之，尚未及施用即於同日下午5 時許，
    為警於同鎮○○路33號路邊臨檢，因心虛將上開毒品棄置於
    地，為警當場查獲，並扣得上開毒品1 包，始悉上情。
二、案經高雄縣政府警察局岡山分局報告臺灣高雄地方法院檢察
    署檢察官偵查起訴。
    理  由
一、訊據被告甲○○對上開犯行坦認不諱，並有扣案甲基安非他
    命1 包，經送驗後確呈甲基安非他命陽性反應（驗前淨重
    0.145 公克，驗後淨重0.110 公克），亦有高雄市立凱旋醫
    院96年2 月12日高市凱醫驗字第3340號濫用藥物成品檢驗鑑
    定書及扣押筆錄、扣押物品目錄表可佐（此開傳聞書面，當
    事人均同意有證據能力，依刑事訴訟法第159 條之5 第1 項
    規定，得為審判證據），核與被告自白相符，本件事證明確
    ，應依法論科。
二、核被告甲○○所為，係犯毒品危害防制條例第11條第2 項之
    持有第二級毒品罪。原審因而認被告本件事證明確，並審酌
    被告被告前有違反麻醉藥品管理條例、違反毒品危害防制條
    例等前科（不構成累犯），且曾因持有第一級毒品經本院以
    94 年 度簡上字第585 號判處拘役50日，緩刑2 年（現仍於
    緩刑期間內），有臺灣高等法院被告前案紀錄表1 份附卷可
    稽，仍不知警惕，再次觸犯本案持有第二級毒品犯行，另衡
    其持有之毒品數量尚微，犯後坦承犯行及其犯罪之動機、目
    的、手段、智識程度、生活狀況等一切情狀，量處被告有期
    徒刑3 月，諭知得易科罰金，並宣告扣案第二級毒品甲基安
    非他命1 包（驗前淨重0.145 公克，驗後淨重0.110 公克）
    沒收銷燬之，其認事用法均無違誤，量刑亦稱適當。
三、駁回上訴理由：
（一）上訴人即被告上訴意旨仍以：其因輕度視障領有身心障礙
      手冊，尚須扶養幼子，亦屬低收入戶，實無力繳納易科之
      罰金，並提出上開手冊、戶籍謄本、高雄縣岡山鎮公所核
      定列款低收作戶，爰准請宣告緩刑。
（二）惟按刑之輕重，係事實審法院依職權自由裁量之事項，茍
      已斟酌刑法第57條各款所列情狀而未逾越法定刑度，則不
      得遽指為違法，上訴審法院對於原審法院之職權行使，原
      則上應予尊重（最高法院72年度台上字第6696號判例）。
      是法律賦予審判者自由裁量權，雖此項裁量權之行使，固
      非得以任意或自由為之，仍應受一般法律原則之拘束，以
      自由裁量的界限實難求其客觀上之一致性，端賴法官於個
      案審判時，依個案事由加以審酌，倘無裁量濫用情事，要
      難謂其有不當之處，合先敘明。
（三）查本件被告所犯毒品危害防制條例第11條第2 項之持有第
      二級毒品罪，其法定刑為2 年以下有期徒刑或3 萬元以下
      罰金之罪。原審審酌上情，所科有期徒刑3 月之量刑，並
      未逾越法定刑的範圍，且被告前甫於94年間同因持有毒品
      案件經論處拘役50日，緩刑期內再犯本件，顯未知悔悟，
      雖未構成累犯，然依刑法第75條之1 規定，已符合法定撤
      銷緩刑之事由，亦不宜輕縱，縱被告因家庭經濟因素無力
      繳納易科罰金，惟原審亦已一併酌量被告生活狀況，而諭
      知宣告刑如上，即難謂有裁量權濫用之違法或不當，故原
      判決難認有違法量刑事項，其量刑自屬允當。
四、綜上，本件被告持有第二級毒品犯行，既因事證明確，已堪
    認定。原審予以論罪科刑，其認事用法並無違誤，量刑亦屬
    適當，被告上訴意旨指摘原判決量刑不當，提起上訴，為無
    理由，應予駁回。
據上論斷，應依刑事訴訟第455 條之1 第1 項、第3 項、第368
條、第373 條，判決如主文。
本案經檢察官乙○○到庭執行職務。
中　　華　　民　　國　　96　　年　　6 　　月　　29　　日
                  刑事第十四庭  審判長法　官  蔡廣昇
                                      法  官  施介元
                                      法  官  林瑋桓
以上正本證明與原本無異。
不得上訴。
中　　華　　民　　國　　96　　年　　6 　　月　　29　　日
                                      書記官  李柏親
附錄法條：
毒品危害防制條例第11條第2項
持有第二級毒品者，處2年以下有期徒刑、拘役或新臺幣3萬元以
下罰金。
